【裁判字號】    89,聲,2234
【裁判日期】    890930
【裁判案由】    聲請撤銷處分
【裁判全文】
臺灣高雄地方法院刑事裁定                        八十九年度聲字第二二三四號
    聲  請  人
    即  被  告  甲○○
    聲  請  人
    即  被  告  乙○○
    共      同
    選任辯護人  蘇吉雄
                陳雅娟律師
右列被告因違反廢棄物清理法案件（八十九年度偵字第一四六七六號），就檢察官所
為不予發還扣押物之處分聲明不服，請求撤銷該處分，本院裁定如左：
    主     文
聲請駁回。
    理  由
一、按扣押物若無留存之必要者，不待案件終結，應以法院之裁定或檢察官之命令發
    還之；其係贓物而無第三人主張權利者，應發還被害人。扣押物因所有人、持有
    人或保管人之請求，得命其負保管之責，暫行發還。刑事訴訟法第一百四十二條
 第一、二項定有明文。
二、本件聲請意旨略以：被告前經環保署南區稽查大隊於八十九年六月三十日，以渠
    等違反廢棄物清理法為由，移送台灣高雄地方法院檢察署，而被告乙○○駕駛遭
    該署扣押之車號ＭＷ－五二七號大貨車，乃嘉德公司之人員即被告甲○○向第三
    人旗鴻通運公司所租用，作為運送醫療廢棄物之用，該車為第三人旗鴻通運公司
    劉鴻輝所有，並非被告乙○○所有，有行車執照及保險卡可稽，且該車為營業用
    大貨車，於扣押期間，被告甲○○每月需補償旗鴻公司新台幣（下同）九萬九千
    七百五十元之營業損失，有支出證明單一紙可證，該車遭扣押迄今已逾二個月，
    損失將日益增加，為避免擴大第三人旗鴻公司之營業損失，及該車遭扣押時，環
    保署南區稽查大隊即從該大貨車上起出醫療廢棄物，該大貨車目前已無其他可為
    證據或應扣押之物存在，顯已無繼續扣押之必要，爰依刑事訴訟法第四百十六條
    第一項規定，聲請撤銷檢察官之處分云云。
三、經查：聲請人因違反廢棄物清理法案件，遭扣押之ＭＷ－五二七號大貨車，經其
    辯護人蘇吉雄律師向台灣高雄地方法院檢察署檢察官聲請發還，固經檢察官函覆
    仍有繼續追查之必要，尚難發還。茲聲請人聲請本院撤銷檢察官之處分，經本院
    調閱相關卷證，檢察官以偵查不公開理由，未予調借，惟其以意見書表示該輛貨
    車，雖非於監理單位登記為聲請人所有，惟聲請人乙○○所屬貨運公司是否涉嫌
    調度車輛，而完全知悉本案，已經查證中，該車即非他人所有；況且衡情大貨車
    車輛實際上之所有權均為個人司機所有，僅因政府行政管理上之制度，而靠行於
    貨運公司；且查本案非僅以該貨車所載運之醫療廢棄物作為證據，該車本身亦屬
    於扣案之證據，得以供證人、或其他查獲之嫌疑人指認車體等語，此有檢察官關
    於發還扣押物意見書一紙在卷可稽，足徵本件扣押大貨車尚有留存之必要，是聲
    請人所為撤銷檢察官處分之聲請，自難准許，應予駁回，爰依刑事訴訟法第二百
    二十條規定，裁定如主文。
中      華      民      國      八十九      年      九    月    三十    日
                                    臺灣高雄地方法院刑事第七庭
                                        法  官    李  璧  君
右正本證明與原本無異。
如不服本裁定，應於裁定送達後五日內，向本院提出抗告狀。
                                        書記官    李  忠  霖
中      華     民      國      八十九      年      十    月      三    日


司法院資訊處製作；財團法人民間司法改革基金會備份。
